【裁判字號】    98,易,895
【裁判日期】    981008
【裁判案由】    贓物
【裁判全文】
臺灣高雄地方法院刑事判決               98年度易字第895號
公  訴  人  臺灣高雄地方法院檢察署檢察官
被      告  甲○○
上列被告因贓物案件，經檢察官提起公訴（98年度偵字第5722、
8842號），本院判決如下：
    主  文
甲○○犯收受贓物罪，共貳罪，各處有期徒刑肆月，如易科罰金
，均以新臺幣壹仟元折算壹日。應執行有期徒刑陸月，如易科罰
金，以新臺幣壹仟元折算壹日。
    事  實
一、甲○○明知引擎號碼6A12S014928 號之自小客車（車牌號碼
    E4-6158 號）係來路不明之贓物（為丁○○於民國96年12月
    4 日7 時30分許，在高雄縣燕巢鄉○○路663 之9 號前失竊
    ），該車所懸掛之車牌號碼E3-6229 號自小客車車牌2 面及
    後行李箱黑色手提袋內之車牌號碼E3-9166 號自小客車車牌
    2 面，亦均係來路不明之贓物（前者為胡麗秀於97年11月21
    日0 時15分許，在屏東縣屏東市○○路○段68巷口失竊；後
    者為丙○○於97年10月12日15時許，在高雄市○○區○○路
    失竊），猶基於收受贓物之犯意，於98年1 月7 日13時30分
    許，在高雄縣岡山鎮○道○○○路岡山交流道附近某檳榔攤
    內，向真實姓名、年籍不詳之友人（綽號「阿欽」）借用該
    車。嗣於同日19時許，在國道3 號北向342.1 公里處（善化
    收費站），因駕駛車輛未繫安全帶，遭國道警察攔檢，發現
    該車所懸掛之車牌已經通報失竊，車輛6 面窗戶皆有防盜噴
    砂號碼S014928 號標記，經查詢發現亦係民眾報案失竊之車
    輛，因而查獲。
二、甲○○明知車身號碼4T1BG22K6YU740750 號之自小客車（車
    牌號碼C8-7818 號）係來路不明之贓物（為郭志光於98年1
    月20日17時45分許，在台南市○區○○路二段152 號前失竊
    ），所懸掛之車牌號碼E3-6696 號自小客車車牌2 面亦為來
    路不明之贓物（為庚○○於98年1 月22日8 時許，在高雄縣
    大樹鄉○○路691 巷18號前失竊），仍基於收受贓物之犯意
    ，於98年2 月11日15時許，在岡山鎮○○○路「紅花檳榔攤
    」，向真實姓名、年籍不詳之友人（綽號「阿興」）借得該
    車。嗣於98年2 月13日3 時許，在高雄縣鳥松鄉○○路及山
    明路口，教導友人裴梅珊駕駛該車時，為警方當場查獲。
三、案經內政部警政署國道公路警察局第八警察隊報告臺灣臺南
    地方法院檢察署檢察官呈請臺灣高等法院檢察署檢察長核轉
    及高雄縣政府警察局仁武分局報告臺灣高雄地方法院檢察署
    檢察官偵查起訴。
    理  由
壹、證據能力部分
    被告以外之人於審判外之陳述，雖不符前4 條之規定，而經
    當事人於審判程序同意作為證據，法院審酌該言詞陳述或書
    面陳述作成時之情況，認為適當者，亦得作為證據，刑事訴
    訟法第159 條之5 第1 項定有明文。本件被告甲○○及檢察
    官對本院所引用審判外陳述之證據，均同意作為本案證據使
    用，本院審酌各該證據作成之情況，並無不法取供等非任意
    性情況，認為適當，爰依前揭規定，應具有證據能力。
貳、實體部分
一、訊據被告甲○○矢口否認有何贓物犯行，辯稱：伊確實是分
    別向綽號「阿欽」、「阿興」之友人借車，伊也不知道是贓
    車。其中1 次伊借車時，己○○有在場，可以證明伊有在檳
    榔攤向友人借車云云。惟查：
（一）上開車牌號碼E4-6158 號之自小客車於96年12月4 日7 時
      30分許，在高雄縣燕巢鄉○○路663 之9 號前失竊；車牌
      號碼E3-6229 號、E3-9166 號之自小客車車牌各2 面，分
      別於97年11月21日0 時15分許，在屏東縣屏東市○○路○
      段68巷口失竊，於97年10月12日15時許，在高雄市○○區
      ○○路失竊；車牌號碼C8-7818 號之自小客車於98年1 月
      20 日17 時45分許，在台南市○區○○路二段152 號前失
      竊；車牌號碼E3-6696 號之自小客車車牌2 面於98年1 月
      22日8 時許，在高雄縣大樹鄉○○路691 巷18號前失竊等
      情，業據證人丁○○、乙○○、丙○○、戊○○、庚○○
      於警詢證述綦詳（見警卷第5 ～10頁，偵卷二第12～15頁
      ）；並有車籍資料查詢表、車牌失竊資料個別查詢報表、
      高雄縣政府警察局車輛尋獲電腦輸入單在卷足憑（見警卷
      第14 ～16 頁，偵卷二第25、26頁），復有贓物認領保管
      單附卷可稽（見警卷第11～13頁，偵卷二第23、24頁）。
      是上揭自小客車及車牌均為他人遭竊之贓物，應堪認定。
（二）被告分別於上揭時、地為警查獲駕駛他人失竊之自小客車
      ，並懸掛或持有他人失竊之自小客車車牌乙情，為被告所
      承認，並有內政部警政署國道公路警察局第八警察隊98年
      1 月7 日搜索扣押筆錄、扣押物品目錄表及查獲照片4 張
      、高雄縣政府警察局仁武分局98年2 月13日扣押筆錄、扣
      押物品目錄表及查獲照片2 張存卷可考（見警卷第17～19
      、23～25頁，偵卷二第19～21、33頁），此部分事實，亦
      堪認定。
（三）證人己○○於本院審理時證稱：伊沒有去過岡山鎮○○○
      路紅花檳榔攤，不認識叫「阿欽」、黃善欽、「阿興」或
      王建興的人，也不知道誼林交通公司；整件事情伊從頭到
      尾都不知道等語（見本院卷二第20、21頁）。從而，證人
      己○○上開證述，並無法為有利於被告之認定。
（四）被告辯稱於98年1 月7 日遭查獲之自小客車，是伊當天中
      午12點多打0000000000號給「阿欽」，向他借的，「阿欽
      」叫黃善欽，在誼林交通公司擔任聯結車司機云云。然誼
      林交通公司並無任用被告所指綽號「阿欽」或黃善欽之員
      工，有誼林交通公司98年4 月7 日誼林第00000000號、98
      年3 月27日（98）誼林第001 號函存卷可查（見偵卷二第
      55、58頁）；又行動電話0000000000號申請人為林家儀，
      該門號於98年1 月7 日並無通聯紀錄，有上開門號電話通
      話紀錄查詢單、行動電話門號申裝人資料在卷為憑（見偵
      卷三第2 、3 頁），且被告亦稱不認識林家儀（見偵卷三
      第5 頁），堪信被告所提供關於「阿欽」或黃善欽之相關
      資料顯非真實，本院自無從傳喚到庭作證。另被告陳稱借
      車當時有問及行車執照，而「阿欽」告知行車執照放在車
      內後照鏡處，則被告既已慮及有無行車執照，理應加以確
      認，即知悉該自小客車並非其朋友「阿欽」所有，而係來
      路不明之贓車。
（五）被告辯稱97年2 月13日遭查獲之自小客車，是伊於97年2
      月11日向朋友「阿興」借來使用的，伊打0000000000號行
      動電話跟他聯絡，約定12日晚上還車，因他手機沒開機，
      聯絡不到人，才沒有還車，伊是跟「阿興」借2 天；「阿
      興」就是王建興，伊不知道他的住址云云。然卻無法清楚
      交代「阿興」之年籍資料；另行動電話0000000000號申請
      人為朱建全，有該行動電話門號申裝人資料在卷可參（見
      偵卷二第43頁），且證人朱建全證稱不認識被告，亦不認
      識被告所稱王建興之人等語（見偵卷二第49、50頁），顯
      見被告知悉向「阿興」借得之自小客車為贓車，恐供出「
      阿興」之真實身分致「阿興」受有刑事追訴，故未清楚交
      代「阿興」之真實身分。
（六）被告於本院審理時供稱：第1 次跟「阿欽」借車時，伊跟
      他講隔天晚上要還他；第2 次跟「阿興」借車時，「阿興
      」並無交給伊其他證件，因為伊借車時跟他說只借到晚上
      就還他等語（見本院卷二第31、32頁），與其於偵查中所
      述前後不一。從而，被告辯解可否盡信，即有疑問。又被
      告於偵查中供陳：伊向黃善欽借車，他叫伊小心一點等語
      （見偵卷一第9 頁），已有提醒被告注意之意味，倘該車
      並非他人失竊之車輛，何需提醒被告注意，益徵被告已知
      其所借用之車輛來源均非合法。
（七）綜上所述，被告主觀上已知悉其2 次借得之自小客車及車
      牌，均非出借之友人所有，而係他人失竊之贓物甚明，其
      上開所辯均為事後飾詞矯卸之詞，委無足採。本件事證明
      確，被告犯行洵堪認定，應依法論科。
二、核被告所為，係犯刑法第349 條第1 項之收受贓物罪嫌。又
    被告所為2 次收受贓物行為間，犯意有別，行為互異，應予
    分論併罰。爰審酌被告收受贓物，增加被害人對於被竊之物
    追及或回復之困難，恣意侵害他人之財產法益，所為實屬不
    該，惟被害人丁○○等人遭竊之車輛及車牌均業已歸還，有
    贓物認領保管單在卷可參（見警卷第11～13頁，偵卷二第23
    、24頁），被害人所受損害已有減輕，及被告犯後否認犯行
    ，毫無悔意，態度尚可等一切情狀，分別量處如主文所示之
    刑，及易科罰金折算標準，並定其應執行刑與諭知易科罰金
    之折算標準。
據上論斷，應依刑事訴訟法第299 條第1 項前段、刑法第349 條
第1 項、第41條第1 項、第51條第5 款，刑法施行法第1 條之1
，判決如主文。
本案經檢察官李怡增到庭執行職務。
中    華    民    國    98    年    10    月    8     日
                  刑事第十六庭  審判長法  官  曾逸誠
                                      法  官  林柏壽
                                      法  官  王靖茹
以上正本證明與原本無異。
如不服本判決，應於判決送達後10日內，向本院提出上訴狀。
中    華    民    國    98    年    10    月    8     日
                                      書記官  陳鈺甯
附錄本案論罪科刑法條：
刑法第349 條第1 項
收受贓物者，處 3 年以下有期徒刑、拘役或 5 百元以下罰金。


司法院資訊處製作；財團法人民間司法改革基金會備份。
